臺灣桃園地方法院小額民事判決　　　 110年度桃小字第1449號
原　　　告　程琬瑄
訴訟代理人　程長壕
被　　　告　葉欲田
上列被告因過失傷害案件（110 年度桃交簡字第579 號），經原
告提起刑事附帶民事訴訟請求損害賠償，經本院刑事庭移送前來
（110 年度桃交簡附民字第60號），本院於民國110 年11月4 日
言詞辯論終結，判決如下：：
    主    文
被告應給付原告新臺幣貳萬參仟壹佰貳拾元，及自民國一一０年
四月六日起至清償日止，按週年利率百分之五計算之利息。
原告其餘之訴駁回。
本判決第一項得假執行。
    事實及理由
壹、程序部分
    被告經合法通知，未於最後言詞辯論期日到場，核無民事訴
    訟法第386 條各款所列情形，爰依同法第436 條之23準用第
    433 條之3 規定，依職權由一造辯論而為判決。
貳、實體部分：
一、原告主張：被告於民國109 年7 月21日晚間7 時50分許，駕
    駛車牌號碼00-0000 號自用小客車（下稱肇事車輛），因停
    等紅燈而停駛在桃園市桃園區民權路與中華路口時，未注意
    車前狀況，隨時採取必要之安全措施，竟放鬆煞車，致該車
    向前滑行，適原告騎乘車牌號碼000-0000號普通重型機車（
    下稱系爭車輛）停駛於前方，被告因未即時煞車，二車發生
    碰撞，原告因而受有薦椎、尾椎處挫傷及右小腿撕裂傷等傷
    害（下稱系爭傷害），被告嗣經本院以110 年度桃交簡字第
    579 號刑事簡易判決論處過失傷害罪刑。原告因系爭傷害支
    出醫療費用新臺幣（下同）1 萬0,406 元，且不能工作22.5
    小時而受有2,724 元之薪資損失，又因系爭傷害精神上痛苦
    不已，被告應賠償精神撫金1 萬元，爰依侵權行為規定，提
    起本件訴訟等語，並聲明：被告應給付原告2 萬3,130 元，
    及自刑事附帶民事訴訟起訴狀（下稱起訴狀）送達翌日起至
    清償日止，按週年利率5 ％計算之利息。
二、被告未於言詞辯論期日到場，亦未提出書狀為任何聲明或陳
    述。
三、本院之判斷：
  ㈠按因故意或過失，不法侵害他人之權利者，負損害賠償責任
    。汽車、機車或其他非依軌道行駛之動力車輛，在使用中加
    損害於他人者，駕駛人應賠償因此所生之損害，民法第184
    條第1 項前段、第191 條之2 前段分別定有明文。經查，被
    告於上開時地，駕駛肇事車輛未注意車前狀況，追撞前方原
    告駕駛之系爭車輛，致原告受有系爭傷害，被告嗣經上開刑
    事簡易判決論處過失傷害罪刑等情，有上開刑事簡易判決、
    敏盛綜合醫院（下稱敏盛醫院）、振生醫院診斷證明書、醫
    療費用收據及自費門診費用收據在卷可稽（見本院桃交簡附
    民卷《下稱附民卷》第9 至91頁、第95至99頁），並經本院
    以職權調閱上開刑事案件卷宗依卷內事證認定無誤，堪信為
    真實。從而，被告駕駛行為確有過失，就本件事故應負全部
    過失責任，且其過失行為與原告系爭傷害具有相當因果關係
    ，應負侵權行為損害賠償之責。
  ㈡原告請求項目：
  ⒈醫療費用：
    原告主張其因系爭傷害支出醫療費用1 萬0,406 元（下稱系
    爭醫療費用），其中至敏盛、振生醫院治療系爭傷害支出醫
    療費用為8,887 元，有上開醫院收據附卷可參（見本院附民
    卷第9 至91頁，桃小卷第45頁），至於原告主張之系爭醫療
    費用中至藥局購買繃帶等物費用為379 元，然經本院核算原
    告提出藥局統一發票之購買金額為369 元，有統一發票附卷
    可參（見本院附民卷第91頁），應認上開藥局費用為369 元
    。又原告主張系爭醫療費用中中醫藥品費用為1,140 元部分
    ，為原告在系爭事故發生日即109 年7 月21日後不久，即於
    同年月24日至杏安中醫診所以健保身分接受醫療，並自費購
    買疼痛膏等物，有上開診所醫療費用收據（見本院附民卷第
    88至89頁），堪信為系爭傷害之必要醫療費用。是原告因系
    爭傷害支出之必要醫療費用應為1 萬0,396 元（計算式：8,
    887+ 369+1,140 =1 萬0,396 ）部分，逾此部分之請求，則
    無理由。
  ⒉不能工作損失：
    經查，原告主張因系爭傷害不能工作22.5小時，損失薪資2,
    724 元等情，有敏盛醫院診斷證明書、薪資證明及員工請假
    卡等證據在卷可佐（見本院附民卷第93頁、第95頁，桃小卷
    第46頁、第56頁），原告請求被告賠償不能工作損失2,724
    元，自有理由。
  ⒊精神慰撫金：
    按不法侵害他人之身體、健康、名譽、自由、信用、隱私、
    貞操，或不法侵害其他人格法益而情節重大者，被害人雖非
    財產上之損害，亦得請求賠償相當之金額，民法第195 條第
    1 項前段亦有明文。次按精神慰撫金之多寡，應斟酌雙方之
    身分、地位、資力與加害程度，及其他各種情形核定相當之
    數額，該金額是否相當，自應依實際加害情形與被害人所受
    之痛苦及雙方之身分、地位、經濟狀況等關係決定之。經查
    ，原告因被告過失傷害行為，精神上受有相當之痛苦，自得
    請求被告賠償精神慰撫金。參酌兩造身分、地位、經濟狀況
    （見本院個資卷）及本件情節等一切情狀，認原告請求精神
    慰撫金1 萬元為適當。
  ⒋基上，原告得請求損害賠償金額為2 萬3,120 元（計算式：
    1 萬0,396 ＋2,724 ＋1 萬＝2 萬3,120）。
四、按給付無確定期限者，債務人於債權人得請求給付時，經其
    催告而未為給付，自受催告時起，負遲延責任。其經債權人
    起訴而送達訴狀與催告有同一之效力。又遲延之債務，以支
    付金錢為標的者，債權人得請求依法定利率計算之遲延利息
    。但約定利率較高者，仍從其約定利率，而應付利息之債務
    ，其利率未經約定，亦無法律可據者，週年利率為5 ％，民
    法第229 條第2 項、第233 條第1 項、第203 條分別定有明
    文。經查，上開債務以支付金錢為標的，給付無確定期限，
    亦無約定利率，則被告應自受催告時起，負遲延責任，給付
    週年利率5 ％遲延利息，而本件起訴狀繕本於110 年3 月26
    日寄存送達被告，有本院送達證書在卷可稽（見本院附民卷
    第101 頁），於同年4 月5 日生送達之效力，原告請求被告
    給付上開債務自起訴狀繕本送達之翌日即110 年4 月6 日起
    至清償日止，按週年利率5 ％計算之法定遲延利息，自有理
    由。
五、綜上所述，原告依侵權行為之規定，請求被告給付2 萬3,12
    0 元，及自110 年4 月6 日起至清償日止，按週年利率5 ％
    計算之利息，為有理由，應予准許，逾此範圍，為無理由，
    應予駁回。
六、本件原告勝訴部分係依民事訴訟法第436 條之8 規定適用小
    額訴訟程序所為之判決，依同法第436 條之20規定，應就被
    告敗訴之部分，依職權宣告假執行。
七、本件免繳裁判費，亦無其他訴訟費用，故毋庸為訴訟費用之
    諭知。
中    華    民    國   110    年    11    月    17    日
                  桃園簡易庭  法  官  張明宏
以上為正本係照原本作成。
如不服本判決，應於送達後20日內，向本院提出上訴狀並表明上
訴理由，如於本判決宣示後送達前提起上訴者，應於判決送達後
20日內補提上訴理由書（須附繕本）。
如委任律師提起上訴者，應一併繳納上訴審裁判費。
中    華    民    國   110    年    11    月    18    日
                              書記官  石曉芸
附錄：
一、民事訴訟法第436條之24第2項：
    對於小額程序之第一審裁判上訴或抗告，非以其違背法令為
    理由，不得為之。
二、民事訴訟法第436條之25：
    上訴狀內應記載上訴理由，表明下列各款事項：
    ㈠原判決所違背之法令及其具體內容。
    ㈡依訴訟資料可認為原判決有違背法令之具體事實。
三、民事訴訟法第471條第1項：（依同法第436條之32第2項規定
    於小額事件之上訴程序準用之）
    上訴狀內未表明上訴理由者，上訴人應於提起上訴後20日內
    ，提出理由書於原第二審法院；未提出者，毌庸命其補正，
    由原第二審法院以裁定駁回之。